臺灣嘉義地方法院宣示判決筆錄　　　　　96年度訴緝字第40號
公　訴　人　臺灣嘉義地方法院檢察署檢察官
被　　　告　甲○○
指定辯護人　本院公設辯護人　乙○○
上列被告因違反毒品危害防制條例案件，經檢察官提起公訴（九
十六年度毒偵字第七三九號），於中華民國九十六年十月三十一
日上午十一時四十分，在本院刑事第七法庭宣示判決，出席職員
如下：
　　　　　法　官　鄭雅文
　　　　　書記官　鄭翔元
　　　　　通　譯　李文隆
法官起立朗讀判決主文、犯罪事實要旨、處罰條文、附記事項，
及告以上訴限制、期間並提出上訴狀之法院，且諭知記載其內容
：
一、主  文：
    甲○○施用第一級毒品，累犯，處有期徒刑壹年，減為有期
    徒刑陸月，扣案之第一級毒品海洛因伍包（合計淨重零‧肆
    參公克）均沒收銷燬之，上開第一級毒品海洛因外包裝袋伍
    個、葡萄糖粉壹包、注射針筒貳支、注射液貳瓶、分裝吸管
    壹支及橡膠管壹條均沒收；又施用第二級毒品，累犯，處有
    期徒刑玖月，減為有期徒刑肆月又拾伍日，扣案之第二級毒
    品甲基安非他命貳包（合計驗餘淨重零點壹伍壹伍公克）均
    沒收銷燬之，上開第二級毒品甲基安非他命外包裝袋貳個、
    燈泡吸食器壹個及分裝吸管壹支均沒收。應執行有期徒刑拾
    月，扣案之第一級毒品海洛因伍包（合計淨重零‧肆參公克
    ）及第二級毒品甲基安非他命貳包（合計驗餘淨重零點壹伍
    壹伍公克）均沒收銷燬之，上開第一級毒品海洛因外包裝袋
    伍個、第二級毒品甲基安非他命外包裝袋貳個、葡萄糖粉壹
    包、注射針筒貳支、注射液貳瓶、分裝吸管貳支、橡膠管壹
    條及燈泡吸食器壹個均沒收。
二、犯罪事實要旨：
    甲○○前於民國八十九年間因施用毒品案件，經本院裁定令
    入戒治處所施以強制戒治，嗣因無繼續戒治必要，經本院裁
    定停止戒治，所餘戒治期間交付保護管束，再經本院裁定撤
    銷停止戒治，令入戒治處所施以強制戒治，於九十一年七月
    八日強制戒治執行完畢釋放，復因施用第一級毒品及第二級
    毒品案件，經臺灣雲林地方法院於九十四年二月二十五日以
    九十四年度訴字第一七號判決分別判處有期徒刑十月及七月
    ，並定應執行刑為有期徒刑一年二月確定，又因竊盜案件，
    經本院於九十四年三月二十九日以九十四年度易字第六五號
    判決判處有期徒刑八月確定，上開案件嗣經本院裁定定執行
    刑為有期徒刑一年九月確定，於九十五年八月十四日縮短刑
    期假釋出監付保護管束，於九十五年九月十八日保護管束期
    滿未經撤銷假釋，視為執行完畢。詎仍不知悔改，於強制戒
    治執行完畢釋放後五年內，基於施用第一級毒品海洛因之犯
    意，於九十六年二月十二日下午五時許，在嘉義縣朴子市○
    ○○路旁其所駕駛車牌號碼Ｃ三—五九四七號自用小客車車
    內，以注射針筒內放置第一級毒品海洛因加水稀釋後注射之
    方式，施用第一級毒品海洛因一次。另基於施用第二級毒品
    甲基安非他命之犯意，於九十六年二月十二日下午五時許，
    在嘉義縣朴子市○○○路旁其所駕駛車牌號碼Ｃ三—五九四
    七號自用小客車車內，以將甲基安非他命置入玻璃球內加熱
    燒烤吸食煙霧之方式，施用第二級毒品甲基安非他命一次。
    嗣於九十六年二月十二日晚上十時二十分許，在雲林縣北港
    鎮○○路一○六號「大金剛電子遊藝場」為警查獲，並扣得
    其所有施用剩餘之第一級毒品海洛因五包（合計淨重○‧四
    三公克）、第二級毒品甲基安非他命二包（合計驗餘淨重○
    ‧一五一五公克）及其所有供施用第一級毒品海洛因所用之
    葡萄糖粉一包、注射針筒二支、注射液二瓶、分裝吸管一支
    及橡膠管一條、供施用第二級毒品甲基安非他命所用之燈泡
    吸食器一個及分裝吸管一支，而於查獲翌日凌晨零時三十分
    許，得甲○○同意後，採其尿液送驗，其結果呈海洛因之代
    謝物嗎啡陽性反應及甲基安非他命陽性反應，始悉上情。
三、處罰條文：
    毒品危害防制條例第十條第一項、第二項、第十八條第一項
    前段，刑法第十一條前段、第四十七條第一項、第五十一條
    第五款、第三十八條第一項第二款，中華民國九十六年罪犯
    減刑條例第二條第一項第三款、第七條、第十條第一項，判
    決如主文。
四、協商判決除有刑事訴訟法第四百五十五條之四第一項第一款
    於本訊問程序終結前，被告撤銷協商合意或檢察官撤回協商
    聲請者；第二款被告協商之意思非出於自由意志者；第四款
    被告所犯之罪非第四百五十五條之二第一項所定得以協商判
    決者；第六款被告有其他較重之裁判上一罪之犯罪事實者；
    第七款法院認應諭知免刑或免訴、不受理者情形之一，及違
    反同條第二項「法院應於協商合意範圍內為判決；法院為協
    商判決所科之刑，以宣告緩刑或二年以下有期徒刑、拘役或
    罰金為限」之規定者外，不得上訴。
五、如不服本判決，應於判決送達後十日內向本院提出上訴狀，
    上訴書狀依法應敘述具體理由，如未敘述具體理由者，應於
    上訴期間屆滿後二十日內補提理由書於本院（均應附繕本）
    。
六、依據刑事訴訟法第四百五十五條之九第一項前段之規定，作
    成本宣示判決筆錄，以代判決書。
中　　華　　民　　國　九十六　年　  十  　月  三十一　日
                  刑事第三庭    法　官　鄭雅文
以上正本證明與原本無異。
中　　華　　民　　國　九十六　年　  十  　月  三十一　日
                              　書記官　鄭翔元
附錄論罪科刑法條：
毒品危害防制條例第十條
施用第一級毒品者，處六月以上五年以下有期徒刑。
施用第二級毒品者，處三年以下有期徒刑。
